臺灣屏東地方法院民事裁定　　　　　 110年度消債更字第35號
聲　請　人
即 債務 人　魏復國　


代　理　人　李靜怡律師
上列當事人因消費者債務清理事件聲請更生，本院裁定如下：
    主  文
債務人魏復國自民國110 年10月12日中午12時起開始更生程序。
命司法事務官進行本件更生程序。
    理  由
一、按債務人不能清償債務或有不能清償之虞；且無擔保或無優
    先權之本金及利息債務總額未逾新臺幣（下同）1,200 萬元
    者，於法院裁定開始清算程序或宣告破產前，得向法院聲請
    更生；又法院開始更生程序之裁定，應載明其年、月、日、
    時，並即時發生效力，復為消債條例第3 條、第42條第1 項
    、第45條第1 項所明定。次按法院裁定開始更生或清算程序
    後，得命司法事務官進行更生或清算程序，必要時得選任律
    師、會計師或其他適當之自然人或法人一人為監督人或管理
    人，消債條例第16條第1 項亦有明文。
二、本件聲請意旨略以：聲請人積欠債務達2,120,243 元，有不
    能清償之情事，曾於110 年2 月間依消債條例向最大債權銀
    行永豐商業銀行股份有限公司請求共同協商債務清償方案，
    惟協商不成立。且聲請人無擔保或無優先權之債務總額未逾
    1,200 萬元，復未經法院裁定開始清算程序或宣告破產，爰
    依法聲請更生等語。
三、聲請人所主張之上開事實，業據其提出與所述相符之財產及
    收入狀況說明書、債權人清冊、財團法人金融聯合徵信中心
    當事人查詢個人資料（信用報告）回覆書、全國財產稅總歸
    戶財產查詢清單、財政部南區國稅局107 至108 年度綜合所
    得稅各類所得資料清單及勞工保險被保險人投保資料表等件
    為證，並有本院調解程序筆錄可參。經查：
㈠、關於聲請人現在收入部分，聲請人現任職於蒙福畜牧場，每
    月收入24,000元，有在職薪資證明可參，堪信屬實。至聲請
    人之支出部分，聲請人陳稱每月必要支出費用15,946元，雖
    未提出全部單據供本院審酌，惟與依消債條例第64條之2 第
    1 項規定，以110 年衛生福利部公告臺灣省每人每月最低生
    活費之1.2 倍計算之數額15,946元相符，應屬確實。又聲請
    人育有未成年子女，現年18歲，其108 至109 年無所，名下
    無財產，現仍在學，有戶籍謄本、108 至109 年度綜合所得
    稅各類所得資料清單、全國財產稅總歸戶財產查詢清單、學
    生證影本可參，堪認有受聲請人扶養之必要。而上開扶養義
    務人應由聲請人及其配偶共同負擔，是依消債條例第64條之
    2 第2 項規定，以上開最低生活費1.2 倍計算，聲請人應負
    擔之扶養費為7,973 元（計算式：15,946÷2 ＝7,973 ），
    則聲請人主張與上開金額相符之扶養費7,973 元，亦足採信
    。
㈡、基上，聲請人每月收入扣除必要支出費用後，僅餘81元（計
    算式：24,000－15,946－7,973 ＝81）。而聲請人積欠債權
    人有陳報之無擔保及無優先權債務已達4,345,430 元，有前
    置調解金融機構無擔保債務還款分配表可考，堪認聲請人確
    有不能清償債務或有不能清償之虞之情形，而有更生之原因
    。此外，復查無聲請人有消費者債務清理條例第6 條第3 項
    、第8 條或第46條各款所定駁回更生聲請之事由存在，則聲
    請人聲請更生，應屬有據。
四、綜上，聲請人聲請更生，為有理由，依首開法條規定，爰裁
    定如主文第一項所示，並命司法事務官進行本件更生程序。
中    華    民    國  110     年    10    月    12    日
                  民事庭  法  官  曾吉雄
上為正本係照原本作成。
不得抗告。
中    華    民    國  110     年    10    月    12    日
                          書記官  潘豐益